【裁判字號】    97,交聲,81
【裁判日期】    970630
【裁判案由】    違反道路交通管理處罰條例聲明異議
【裁判全文】
臺灣苗栗地方法院交通事件裁定          97年度交聲字第81號
原處分機關  交通部公路總局新竹區監理所苗栗監理站
異  議  人
即受處分人  甲○○
                    1樓
上列受處分人因違反道路交通管理處罰條例案件，對於交通部公
路總局新竹區監理所苗栗監理站（下稱原處分機關）中華民國97
年4 月11日所為之竹監苗字第裁54-F00000000號處分（原舉發案
號：苗縣警交字第F00000000號）聲明異議，本院裁定如下：
    主  文
異議駁回。
    理  由
一、按汽車駕駛人於行駛道路時，使用手持式行動電話進行撥接
    或通話者，處新台幣（以下同）3,000 元罰鍰，道路交通管
    理處罰條例第31條之1第1項定有明文。
二、原處分意旨略以：異議人即受處分人甲○○所駕駛之車牌號
    碼GR-5452 號自用小客車，於民國96年12月20日20時21分許
    ，在臺六線聯合大學前，經苗栗縣警察局交通警察隊員警舉
    發「行駛中使用手持式行動電話進行撥接通話」之違規，嗣
    異議人於應到案日期前提出申訴表示不服，經函請舉發單位
    調查結果，仍認異議人確有前開違規行為，乃依道路交通管
    理處罰條例第31條之1 第1 項規定，裁處異議人罰鍰新臺幣
    3,000元。
三、聲明異議意旨略以：當天有向員警解釋並未撥打行動電話但
    員警卻說即使沒有撥打、接聽行動電話只要有按電話簿或看
    簡訊等也算，故提出該支電話（0000000000）之通聯紀錄以
    玆證明云云。
四、經查：
（一）異議人駕駛車號GR-5452 號自用小客車，於民國96年12月
      20日20時21分許，在臺六線聯合大學前處使用手持式行動
      電話進行撥接通話之事實，業經證人即苗栗縣警察局交通
      警察隊警員乙○○○到庭結證屬實，並有舉發違反道路交
      通管理事件通知單及苗栗縣警察局97年1 月31日苗警交字
      第0970004623 號函各1 份在卷可稽。
（二）又按道路交通管理處罰條例第31條之1 第1 項規定之立法
      意旨應係在避免駕駛人因撥接手持式行動電話，而妨礙或
      減低對於車輛操控之能力，或降低對於道路狀況之注意力
      及反應能力，而因此影響道路交通，甚或危害駕駛人及道
      路使用者之安全；再者，依95年03月07日交通部交路字第
      0950023388號函釋，可知道路交通管理處罰條例第31 條
      之1 稱「使用手持式行動電話進行撥接或通話」，包括收
      發簡訊、閱讀簡訊等其他數據通訊狀態，是異議人聲明異
      議狀所述不足採信；又異議人在本院訊問時改口辯稱當時
      係拿著行動電話在聽FM之收音機廣播云云，然由上開函釋
      可知，僅為收發、閱讀簡訊即符合該項之處罰規定，依舉
      輕以明重之法理，聽FM之收音機廣播亦應屬其他數據通訊
      之狀態，與撥接行動電話所可能造成之危害並無二致，故
      異議人不可因其所辯之情事，而免責於行駛道路時使用手
      持式行動電話之違規行為。況異議人為維護其自身安全之
      考量下，實更應以其他方式（如使用免持式行動電話），
      達其欲收聽之目的，方屬妥適之作法，是其所辯，尚不足
      採。
五、綜上所述，本件異議人駕駛車號GR-5452 號自用小客車，於
    96年12月20日20時21分許，在臺六線聯合大學前，經苗栗縣
    警察局交通警察隊員警舉發「行駛中使用手持式行動電話進
    行撥接通話」之違規，事證明確，原舉發機關對異議人逕行
    舉發，原處分機關據以裁處罰鍰3,000 元，核無違誤，異議
    人猶執前詞，聲明異議，為無理由，應予駁回。
六、據上論斷，應依道路交通案件處理辦法第19條，裁定如主文
    。
中    華    民    國    97    年    6     月    30    日
                     交通法庭  法  官  林 卉 聆
以上正本與原本無異。
如不服本裁定，應於送達後5日內，向本院提出抗告狀。
                               書記官  楊 慧 萍
中    華    民    國    97    年    6     月    30    日


司法院資訊處製作；財團法人民間司法改革基金會備份。
